臺灣臺中地方法院刑事判決
110年度訴字第1049號
                                     110年度訴字第1190號
公  訴  人  臺灣臺中地方檢察署檢察官
被      告  吳尚豪



選任辯護人  吳呈炫律師
被      告  潘宥年



上  一  人                    
選任辯護人  簡鵬舉律師（法扶律師）  
被      告  郭洧鳴



上  一  人                    
指定辯護人  本院公設辯護人賴泰鈞
上列被告等因違反毒品危害防制條例等案件，經檢察官提起公訴
（110年度偵字第8072號、第8074號、第13451號、110年度毒偵
字第731號、第732號、第1508號）、追加起訴（110年度偵字第1
8519號），本院判決如下：
    主  文
甲○○犯如附表一編號1至4、附表二所示之各罪，各處如附表一編
號1至4、附表二所示之刑及沒收。
己○○犯如附表一編號3至6、附表三所示之各罪，各處如附表一編
號3至6、附表三「罪刑」欄所示之刑，沒收部分如附表一編號3
至6「沒收」欄所示。
戊○○犯如附表一編號3所示之罪，處如附表一編號3所示之刑及沒
收。
    犯罪事實
一、甲○○、己○○、戊○○均明知甲基安非他命係毒品危害防制條例
    第2條第2項第2款所規定之第二級毒品，不得非法持有、販
    賣或施用，詎甲○○、己○○竟各自單獨或共同，或與戊○○3人
    共同；及甲○○或與真實姓名年籍均不詳綽號「阿嘎」之人（
    下稱「阿嘎」）共同為下列行為：
  ㈠甲○○（被訴運輸第二級毒品部分不另為無罪，詳如後述）與
    「阿嘎」共同販賣甲基安非他命與林竑睿及一般洗錢：【即
    追加起訴書犯罪事實】
　　甲○○與「阿嘎」共同基於意圖營利販賣第二級毒品、掩飾隱
    匿販賣毒品所得去向、所在之一般洗錢犯意聯絡，甲○○、「
    阿嘎」於民國110年1月26日晚間11時59分前某日時許，以不
    詳方式與林竑睿聯繫甲基安非他命交易事宜，約妥以新臺幣
    （下同）22,000元販賣甲基安非他命17.5公克並以交貨便店
    到店方式寄送至臺中市○區○○路000號之「7-11超商錦花門市
    」，再由林竑睿至前揭門市領貨之方式交付該甲基安非他命
    後，甲○○、「阿嘎」即以內湖文德郵局戶名陳欣吟、帳號00
    000000000000號帳戶（下稱上開陳欣吟郵局帳戶）收取林竑
    睿於110年1月26日晚間11時59分許，以華南銀行帳號000000
    0000000000號帳戶轉入之購毒價金22,000元，且「阿嘎」旋
    於110年1月27日凌晨0時46分、47分提領
　　20,000元、2,000元後，產生掩飾或隱匿販賣毒品犯罪所得
    去向、所在之效果，且甲○○隨即在桃園市中壢火車站旁之桃
    園市○○區○○路000○000號「7-11超商欣興門市」，以黑貓宅
    急便包裹之方式，委由不知情之宅配人員寄送內裝甲基安非
    他命17.5公克之包裹至上址「7-11超商錦花門市」後，林竑
    睿認當初約定係以交貨便店到店方式寄送，然甲○○、「阿嘎
    」卻以黑貓宅急便包裹之方式宅配寄送至上址「7-11超商錦
    花門市」，徒增風險，故於110年1月28日上午8時31分許起
    ，以通訊軟體Facetime傳送訊息向甲○○抱怨此事，經甲○○以
    所持用如附表五編號1所示行動電話、門號SIM卡上網後提供
    個人熱點，復以如附表五編號2所示行動電話連接前揭熱點
    之網路訊號（下稱連接以附表五編號1所示行動電話、門號S
    IM卡所提供之網路訊號）後，以附表五編號2所示行動電話
    內所安裝之Facetime與林竑睿交涉後，林竑睿仍於110年1月
    28日後之110年1月底某日前往上址「7-11超商錦花門市」領
    取前揭內裝甲基安非他命17.5公克之包裹而完成交易。
  ㈡甲○○（被訴運輸第二級毒品部分不另為無罪，詳如後述）販
    賣甲基安非他命與林竑睿及一般洗錢：【即起訴書犯罪事實
    一】
    甲○○基於意圖營利販賣第二級毒品、掩飾隱匿販賣毒品所得
    去向、所在之一般洗錢犯意，於110年2月3日下午1時23分前
    某日時許，連接以附表五編號1所示行動電話、門號SIM卡所
    提供之網路訊號後，以附表五編號2所示行動電話內所安裝
    之通訊軟體微信（微信暱稱「Hao」），與林竑睿所使用之
    微信相互聯絡交易事宜，約妥以43,000元販賣甲基安非他命
    35公克並在臺中市當面交付與林竑睿後，甲○○即以上開陳欣
    吟郵局帳戶收取林竑睿於110年2月3日下午1時23分許轉入之
    購毒價金43,000元，復旋於110年2月3日下午1時46分、47分
    、48分、49分許，分別提領20,000元、20,000元、2,000元
    、1,000元，產生掩飾或隱匿販賣毒品犯罪所得去向、所在
    之效果，且甲○○自同日下午1時46分許起，連接以附表五編
    號1所示行動電話、門號SIM卡所提供之網路訊號後，以附表
    五編號2所示行動電話內所安裝之微信與林竑睿所使用之微
    信聯絡，詢問林竑睿：「怎麼才43」等語；林竑睿回稱：「
    你不是報43嗎」等語，甲○○稱：「45啊」、「我45給你，我
    下去…，我沒有跟你收車馬費」等語，林竑睿回稱：「…那20
    00塊我沒賺的話，我幹嘛要跑」等語，甲○○則稱：「那這次
    給你43，下次我可能數字會提高一點，補這次回來」、「43
    ，給你」等語。嗣甲○○於同日下午，攜帶甲基安非他命1兩
    （35公克），自桃園高鐵站搭乘高鐵，於同日下午4時10分
    許到達臺中高鐵站後，在臺中市○○區○○○路0號「臺中高鐵站
    」4B出口吸煙區門外（即2樓露臺），將前揭甲基安非他命1
    兩（35公克）販賣並交付與林竑睿，而完成交易。嗣林竑睿
    於同日下午5時10分許，將該包甲基安非他命轉賣時，當場
    遭警逮捕（林竑睿涉嫌販賣第二級毒品案件，另由本院以11
    0年度訴字第614號判決，現由臺灣高等法院臺中分院以110
    年度上訴字第1839號案件審理中）。
  ㈢甲○○、戊○○、己○○共同販賣甲基安非他命與古必楨：
  　【即起訴書犯罪事實二】
    甲○○於110年2月中旬，向己○○借用其所申辦之中國信託商業
    銀行帳號000000000000號帳戶（下稱上開己○○中信銀帳戶）
    ，欲作為自己販賣毒品時收取價金使用，而己○○前已知悉甲○○主要之工作係在販賣毒品，且經甲○○告知「這是工作的錢
    」等語，明知甲○○向其借用上開己○○中信銀帳戶之目的係作
    為收取販賣毒品價金使用，仍提供上開己○○中信銀帳戶帳號
    供甲○○販賣毒品時供買家無卡存款或轉帳以收取價金使用。
    甲○○、己○○即自斯時起，共同基於意圖營利販賣第二級毒品
    之犯意聯絡，甲○○自110年2月22日晚間6時6分許起，連接以
    附表五編號1所示行動電話、門號SIM卡所提供之網路訊號後
    ，以附表五編號2所示行動電話內所安裝之通訊軟體LINE，
    與古必楨所使用之LINE（暱稱「必」）相互聯絡，經古必楨
    以Line詢問：「弟弟你現在在金陵路嗎」、「弟弟你順便幫
    我帶2個工作天來」等語後，甲○○乃回稱：「好的」、「等
    我蛤」等語。然因甲○○人在外面趕不及前往進行毒品交易，
    甲○○乃以LINE聯絡住在桃園市○鎮區○○路0段000巷00弄00號6
    樓之2居所之戊○○，經戊○○持用如附表七編號10所示行動電
    話內所安裝之LINE與甲○○聯繫後，甲○○請戊○○代為交付價金
    2,000元份量之甲基安非他命與買家古必楨，戊○○應允後，
    於斯時起，即與甲○○、己○○共同基於意圖營利販賣第二級毒
    品之犯意聯絡，由甲○○以Line與古必楨聯絡並告知要請友人
    「小胖」代為交貨後，古必楨詢問：「小胖賴」等語，而向
    甲○○詢問戊○○之Line帳號，甲○○並將戊○○之Line帳號告知古
    必楨，古必楨即與戊○○以LINE就前揭甲基安非他命交易事宜
    進一步聯絡交易時間、地點。嗣戊○○於110年2月22日晚間9
    時21分許，在桃園市○鎮區○○路0段000巷00弄00號6樓之2居
    所樓下，販賣並交付甲基安非他命1包與古必楨。嗣古必楨
    於同日晚間9時55分許，以無卡存款方式將購毒價金2,000元
    存入甲○○所指定之上開己○○中信銀帳戶，之後己○○以如附表
    五編號3所示行動電話接收甲○○通知後，將上揭收取之販毒
    價金2,000元交與甲○○。
  ㈣甲○○、己○○（其2人被訴運輸第二級毒品部分不另為無罪，詳
    如後述）共同販賣甲基安非他命與林竑睿未遂：【即起訴書
    犯罪事實三】
　　甲○○、己○○共同基於意圖營利販賣第二級毒品之犯意聯絡，
    經先前於110年2月3日販賣毒品遭警方逮捕，並經本院裁定
    羈押後，已無購買甲基安非他命之真意，然為配合警方查緝
    其毒品上手之林竑睿於110年2月23日下午1時55分起，傳送F
    acetime訊息與甲○○聯絡，甲○○連接以附表五編號1所示行動
    電話、門號SIM卡所提供之網路訊號後，以附表五編號2所示
    行動電話內所安裝之Facetime傳送訊息稱：「你中部你問到
    的位置（按指毒品價格）大概在哪？最近貴到快嚇死」、「
    我說半，大概落在27,000至29,000，然後一個大概落在48,0
    00至50,000初，最近都大概在這邊」、「我們這前面兩、三
    P對不錯都挺優的，然後現在這批普普通通，然後要等傍晚
    才知道下一批圖長怎樣」等語，林竑睿回稱：「那你幫我看
    一下，如果傍晚的比較好，你幫我留個半給我，最好一，…
    我能確定半台我自己要」等語；甲○○乃回稱：「所以你要半
    ，何時要」、「放心，我們一定給你好的」等語。嗣甲○○於
    110年2月24日上午11時48分許，傳送Facetime稱：「28+車
    錢」等語（按指開價甲基安非他命半兩價金2,8000元，再外
    加車錢），林竑睿回稱：「那就是29嗎」，甲○○稱：「就高
    鐵車錢啊」、「000000000000中信的」、「中國信託」等語
    。嗣林竑睿於110年2月24日上午11時58分許轉帳購毒價金29
    ,000元至甲○○所指定上開己○○中信銀帳戶內，己○○以如附表
    五編號3所示行動電話接收甲○○通知，即使用該行動電話以
    網路銀行查帳，並向甲○○告知前揭款項確實已入帳後，甲○○
    與己○○一同於110年2月24日下午2時10分許，攜帶欲販賣交
    付與林竑睿之扣案如附表六所示甲基安非他命1包及供甲○○
    自己施用扣案如附表四編號5所示甲基安非他命共6小包，自
    桃園高鐵站搭乘高鐵，甲○○並於出發時向己○○告知「這些毒
    品是工作，不能自己吃」後，將前揭甲基安非他命6小包交
    付與己○○以分散保管；2人於同日下午2時46分許到達臺中高
    鐵站後，於同日下午3時許，一同前往臺中市○○區○○○路0號
    「臺中高鐵站」4B出口吸煙區門外（即2樓露臺），由甲○○
    將扣案如附表六所示之甲基安非他命1包交付與坐在椅子上
    等待之林竑睿後，當場遭埋伏之警方逮捕，甲○○、己○○販賣
    甲基安非他命行為因而未遂。警方即自林竑睿處扣得甲○○甫
    交付如附表六所示甲基安非他命1包、在甲○○、己○○身上扣
    得如附表四編號1至7及附表五所示之物，己○○並於同日下午
    4時13分許，自上開己○○中信銀帳戶內提領林竑睿當日所匯
    入之購毒價金29,000元供警扣押(如附表四編號8，嗣已由林
    竑睿具領領回)。
  ㈤己○○販賣甲基安非他命與王別鴻（2次）：【即起訴書犯罪事
    實四】　
    己○○因上開㈣販賣第二級毒品案件，於110年2月24日下午經
    警逮捕後，因覓保無著，於110年2月25日經本院改命限制居
    住後釋放。詎其猶未悔悟，竟各別起意分別為下列行為：
　⒈復基於意圖營利販賣第二級毒品之犯意，自110年3月19日晚
    間7時29分許起，以如附表九編號17所示電腦內所安裝之Fac
    etime與王別鴻所使用之Facetime（暱稱「男。阿B」）聯絡
    ，經王別鴻詢問：「你有散的嗎」、「有沒有出，我只要一
    張」等語，己○○回稱：「白癡，你一定要這麼顯眼」、「我
    弟（按指甲○○）又被收押」、「記得對話要刪掉」等語，王
    別鴻詢問：「有了沒啦」等語，己○○回稱：「有」、「你有
    辦法過來嗎，我在健行這裡」、「長沙路的停車場，旁邊是
    7-11」、「你到長沙路的停車場跟我說」、「你再往前一點
    右手邊有一間胖老爹」、「等我一下，我速速下去」、「你
    走到對面」等語。嗣己○○於110年3月19日晚間8時30分許，
    在桃園市○○區○○路00號「胖老爹炸雞店」前，將甲基安非他
    命1包販賣並交付與王別鴻，且當場向王別鴻收取1,000元，
    而完成交易。
  ⒉另基於意圖營利販賣第二級毒品之犯意，自110年3月26日晚
    間6時41分許起，以如附表九編號17所示電腦內所安裝之Fac
    etime與王別鴻所使用之Facetime聯絡，經王別鴻詢問己○○
    ：「待會找你」、「今晚有空嗎」、「七點多到八點」、「
    上次一樣」、「今天還跟上次一樣的錢」、「上次我停那停
    車場叫啥，胖老爹旁的」、「我已經在龍崗圓環」、「到了
    ，人呢，樓下」等語；嗣己○○於110年3月26日晚間7時41分
    許，在桃園市○○區○○路00號「胖老爹炸雞店」前，將甲基安
    非他命1包販賣並交付與王別鴻，且當場向王別鴻收取1,000
    元，而完成交易。
  ⒊嗣因己○○違背法院限制住居命令且疑似再次販毒，警方乃
    持檢察官核發之拘票，於110年4月18日拘獲己○○，經己○○提
    出後，扣得如附表九所示之物。經警勘驗附表九編號17所示
    電腦後，循線查悉上情。
  ㈥甲○○施用第二級毒品：【即起訴書犯罪事實五】
    甲○○前因施用毒品案件，經臺灣桃園地方法院（下稱桃園
    地院）以107年度毒聲字第695號裁定送勒戒處所觀察、勒戒
    後，因認無繼續施用毒品之傾向，於108年4月10日執行完畢
    予以釋放。詎其猶未悔改，復基於施用第二級毒品甲基安非
    他命之犯意，於110年2月23日上午10時30分許，在桃園市○○區○○路0段000巷00號居所內，將甲基安非他命置於吸食器
    內，以火燒烤使產生煙霧後，吸食其煙霧之方式，施用甲基
    安非他命1次。嗣其因上開一、㈣販賣甲基安非他命未遂，於
    110年2月24日下午3時2分許為警逮捕，警方經甲○○同意後，
    於110年2月24日晚間7時50分許，在警局採集其尿液送驗，
    結果為安非他命及甲基安非他命項目呈陽性，而查悉上情。
  ㈦己○○施用第二級毒品（2次）：【即起訴書犯罪事實六】
    己○○前因施用毒品案件，經桃園地院以106年度毒聲字第
    447號裁定送勒戒處所觀察、勒戒後，因認無繼續施用毒品
    之傾向，於107年4月19日執行完畢予以釋放。詎其猶未悔改
    ，竟各別起意分別為下列行為：
  ⒈基於施用第二級毒品甲基安非他命之犯意，於110年2月22日
    凌晨1、2時許，在桃園市○○區○○路000巷0號住處內，將
    甲基安非他命置於玻璃球吸食器內，以火燒烤使產生煙霧後
    ，吸食其煙霧之方式，施用甲基安非他命1次。嗣其因上開
    一、㈣販賣甲基安非他命未遂，於110年2月24日下午3時2分
    許為警逮捕，警方經己○○同意後，於110年2月24日晚間7時1
    5分許，在警局採集其尿液送驗，結果為安非他命及甲基安
    非他命項目呈陽性，而查悉上情。
  ⒉復基於施用第二級毒品甲基安非他命之犯意，於110年4月17
    日晚間10、11時許，在桃園市○○區○○路0段000巷00號7
    樓居所內，將甲基安非他命置於玻璃球吸食器內，以火燒烤
    使產生煙霧後，吸食其煙霧之方式，施用甲基安非他命1次
    。嗣其於110年4月18日下午5時25時許經警拘提，警方經己○○同意後，於110年4月19日凌晨2時40分許，在警局採集其尿
    液送驗，結果為安非他命及甲基安非他命項目呈陽性，而查
    悉上情。
二、案經臺中市政府警察局第四分局報告臺灣臺中地方檢察署檢
    察官偵查起訴、追加起訴。
    理  由
一、程序方面：
  ㈠按有左列情形之一者，為相牽連之案件：一、一人犯數罪者
    ；於第一審辯論終結前，得就與本案相牽連之犯罪，追加起
    訴，刑事訴訟法第7條第1款、第265條第1項分別定有明文。
    臺灣臺中地方檢察署（下稱臺中地檢署）檢察官於被告甲○○
    所涉上開犯罪事實一、㈡至㈣販賣第二級毒品、犯罪事實一、
    ㈥施用第二級毒品案件（繫屬日期110年5月26日，案號110年
    度訴字第1049號）言詞辯論終結前，就其所涉上開犯罪事實
    一、㈠販賣第二級毒品（含不另為無罪部分之運輸第二級毒
    品部分）案件，於110年6月9日追加起訴，並於110年6月16
    日繫屬於本院，有臺中地檢署110年6月16日中檢謀秋110偵1
    8519字第1109059827號函、該追加起訴書在卷可憑。則上開
    追加起訴被告甲○○之犯行，既與先繫屬本院之案件，有前揭
    一人犯數罪之相牽連關係，依上開法條規定，檢察官本件追
    加起訴，即無不合。
  ㈡證據能力方面：
  ⒈按刑法上所謂陷害教唆，係指行為人原無犯罪之意思，純因
    具有司法警察權者之設計誘陷，以唆使其萌生犯意，待其形
    式上符合著手於犯罪行為之實行時，再予逮捕者而言。此種
    「陷害教唆」，因行為人原無犯罪之意思，具有司法警察權
    者復伺機逮捕，係以不正當手段入人於罪，尚難遽認被陷害
    教唆者成立犯罪。至刑事偵查技術上所謂之「釣魚」者，則
    指對於原已犯罪或具有犯罪故意之人，司法警察於獲悉後為
    取得證據，以設計引誘之方式，佯與之為對合行為，使其暴
    露犯罪事證，待其著手於犯罪行為之實行時，予以逮捕、偵
    辦者而言。後者因犯罪行為人主觀上原即有犯罪之意思，倘
    客觀上又已著手於犯罪行為之實行時，自得成立未遂犯，與
    「陷害教唆」情形迥然有別。「釣魚」因屬偵查犯罪技巧之
    範疇，並未違反憲法對於基本人權之保障，且於公共利益之
    維護有其必要性，故依「釣魚」方式所蒐集之證據資料，非
    無證據能力（最高法院101年度台上字第3253號判決、101年
    度台上字第3029號判決參照）。查本案犯罪事實一、㈣部分
    ，被告甲○○、己○○原即具有販賣甲基安非他命之犯意，此由
    被告甲○○於犯罪事實一、㈠、㈡部分已曾販賣甲基安非他命與
    購毒者林竑睿；被告甲○○、己○○於犯罪事實一、㈢部分已曾
    共同販賣甲基安非他命與購毒者古必楨，足堪認定。經警以
    「釣魚」方式，由證人林竑睿與被告甲○○聯絡購買甲基安非
    他命交易事宜，而被告甲○○、己○○前往前揭交易地點交易時
    ，經警予以逮捕，乃偵查犯罪技巧之運用，並非警方設計誘
    陷，以唆使其等萌生犯意，自非陷害教唆。是以，警方因釣
    魚之偵查技巧蒐證，且因此所得之本案證據，自有證據能力
    。
  ⒉復按被告以外之人於審判外之陳述，雖不符前4條（即刑事
    訴訟法第159條之1至第159條之4）之規定，而經當事人於審
    判程序同意作為證據，法院審酌該言詞陳述或書面陳述作成
    時之情況，認為適當者，亦得為證據。當事人、代理人或辯
    護人於法院調查證據時，知有第159條第1項不得為證據之情
    形，而未於言詞辯論終結前聲明異議者，視為有前項之同意
    ，為刑事訴訟法第159條之5所明定。而其立法意旨在於傳聞
    證據未經當事人之反對詰問予以核實，乃予排斥。惟若當事
    人已放棄對原供述人之反對詰問權，於審判程序表明同意該
    等傳聞證據可作為證據，基於尊重當事人對傳聞證據之處分
    權，及證據資料愈豐富，愈有助於真實發見之理念，此時，
    法院自可承認該傳聞證據之證據能力。經查，本判決所引用
    下列各項以被告以外之人於審判外之陳述為證據方法之證據
    能力，業經本院於準備程序及審判期日時予以提示並告以要
    旨，而經檢察官、被告甲○○、己○○、戊○○及其等辯護
    人均同意具有證據能力（見本院110訴1049卷二第57、66、6
    7頁、卷三第185、186頁），且迄至本院言詞辯論終結前均
    未聲明異議。本院審酌該等資料之製作、取得，尚無違法不
    當之情形，且均為證明犯罪事實存否所必要，認為以之作為
    證據應屬適當，揆諸上開規定，自均具證據能力。
二、認定犯罪事實所憑證據及理由：
    訊據被告甲○○對於上開犯罪事實一、㈠至㈣、㈥各次犯行均坦
    承不諱（見本院110訴1049卷一第56頁、卷二第46至48頁、
    卷三第235至242頁）；被告己○○對於上開犯罪事實一、㈢至㈤
    、㈦各次犯行均坦承不諱（見本院110訴1049卷一第75頁、卷
    二第48、49頁、卷三第236至239頁）；被告戊○○對於上開犯
    罪事實一、㈢犯行坦承不諱（見本院110訴1049卷二第239頁
    、卷三第65、237頁），經查：
  ㈠犯罪事實一、㈠至㈤部分：
  ⒈復有如附表一「證據」欄所示之證據在卷可證。是堪認被告
    甲○○、己○○、戊○○此部分之自白與事實相符，堪以認定。
　⒉而我國就販賣甲基安非他命行為之查緝一向執法甚嚴，並科
    以重刑，且販賣甲基安非他命係違法行為，不可公然為之，
    亦無公定價格，容易分裝及增減份量，每次買賣之價量，可
    能隨時依雙方關係深淺、資力、需求量及對行情之認知、來
    源是否充裕、查緝是否嚴謹、購買者被查獲時供述購買對象
    之可能風險之評估等情形，而異其標準，非可一概而論；販
    賣之利得，除被告坦承犯行或價量俱臻明確外，委難察得實
    情，販賣之人以「價差」或「量差」或「調降純度」謀取利
    潤之方式或有差異，然其意圖營利之販賣行為則屬相同，並
    無二致。兼參酌甲基安非他命量微價高，販賣者有暴利可圖
    ，茍非意圖販賣營利，一般人豈會甘冒重刑而販賣甲基安非
    他命。查被告甲○○於本院審理時稱：犯罪事實一、㈠部分，
    我可以賺到免費供自己施用之毒品；犯罪事實一、㈡部分，
    販賣43,000元我可以賺取5,000元；犯罪事實一、㈢部分，販
    賣2,000元我可以賺取1,000元；犯罪事實一、㈣部分，若有
    交易成功，我可以賺取4,000元等語（見本院110訴1049卷二
    第46、47頁、卷三第241頁）；被告己○○於本院審理時稱：
    犯罪事實一、㈢、㈣部分，我可以獲得之好處係平常被告甲○○
    同意我免費施用他的甲基安非他命；犯罪事實一、㈤⒈、⒉部
    分，每次販賣1,000元，我可以賺取500元等語（見本院110
    訴1049卷卷二第48、49頁）；被告戊○○於本院審理時稱：犯
    罪事實一、㈢部分，我可以獲得之好處係平常被告甲○○會提
    供我免費的甲基安非他命施用等語（見本院110訴1049卷二
    第239頁、卷三第65頁）。足認，被告甲○○、己○○、戊○○各
    次單獨或共同販賣甲基安非他命之行為，均有營利之意圖至
    明。至共同被告間各分得犯罪所得多寡，屬其等內部分配問
    題，核與是否成立共同正犯之判斷無涉（最高法院99年度台
    上字第5999號判決參照）。是被告甲○○、己○○、戊○○前揭共
    同販賣第二級毒品部分，各被告縱無分得買賣價款或分得買
    賣價款之多寡，均不影響其等成立販賣第二級毒品之共同正
    犯，併此敘明。
  ㈡犯罪事實一、㈥、㈦部分：　
　⒈復有如附表二、三「證據」欄所示之證據在卷可證。是堪認
    被告甲○○、己○○此部分之自白與事實相符，堪以認定。
　⒉按毒品危害防制條例第23條第2項規定：「觀察、勒戒或強
    制戒治執行完畢釋放後，3年內再犯第10條之罪者，檢察官
    或少年法院（地方法院少年法庭）應依法追訴或裁定交付審
    理。」。查：
　⑴被告甲○○前因施用毒品案件，經桃園地院以107年度毒聲字第
    695號裁定送勒戒處所觀察、勒戒後，因認無繼續施用毒品
    之傾向，於108年4月10日執行完畢予以釋放之情，有臺灣高
    等法院被告前案紀錄表附卷可稽（見本院110訴1049卷一第2
    9至31頁）。被告甲○○復於前揭時間、地點施用第二級毒品
    甲基安非他命，係於觀察、勒戒執行完畢釋放後，3年內再
    犯毒品危害防制條例第10條之罪，依毒品危害防制條例第23
    條第2項規定，應依法追訴處罰。
　⑵被告己○○前因施用毒品案件，經桃園地院以106年度毒聲字第
    447號裁定送勒戒處所觀察、勒戒後，因認無繼續施用毒品
    之傾向，於107年4月19日執行完畢予以釋放之情，有臺灣高
    等法院被告前案紀錄表附卷可稽（見本院110訴1049卷一第3
    4、35、39頁）。被告己○○復於前揭時間、地點施用第二級
    毒品甲基安非他命，各係於觀察、勒戒執行完畢釋放後，3
    年內再犯毒品危害防制條例第10條之罪，依毒品危害防制條
    例第23條第2項規定，應依法追訴處罰。　
  ㈢綜上，本案事證明確，被告甲○○、己○○、戊○○上開各犯行，
    均洵堪認定，皆應依法論科。
三、論罪科刑：
  ㈠按甲基安非他命係毒品危害防制條例第2條第2項第2款依毒
    品成癮性、濫用性及對社會危害性分級管制之第二級毒品，
    不得非法持有、販賣或施用。
  ㈡次按洗錢防制法第15條之特殊洗錢罪，係在無法證明前置犯
    罪之特定不法所得，而未能依第14條之一般洗錢罪論處時，
    始予適用。倘能證明人頭帳戶內之資金係前置之特定犯罪所
    得，即應逕以一般洗錢罪論處，自無適用特殊洗錢罪之餘地
    。另過去實務認為，行為人對犯特定犯罪所得之財物或利益
    作直接使用或消費之處分行為，或僅將自己犯罪所得財物交
    予其他共同正犯，祇屬犯罪後處分贓物之行為，非本條例所
    規範之洗錢行為，惟依新法規定，倘行為人意圖掩飾或隱匿
    特定犯罪所得來源，而將特定犯罪所得直接消費處分，甚或
    交予其他共同正犯，而由共同正犯以虛假交易外觀掩飾不法
    金流移動，即難認單純犯罪後處分贓物之行為，應仍構成新
    法第2條第1或2款之洗錢行為（最高法院108年度台上字第17
    44號判決要旨參照）。被告甲○○上開犯罪事實一、㈠、㈡行為
    已該當毒品危害防制條例第4條第2項販賣第二級毒品罪之要
    件甚明，而該條項為法定刑無期徒刑或10年以上有期徒刑之
    罪，屬洗錢防制法第3條第1款所規定之特定犯罪。被告甲○○
    使用上開陳欣吟郵局帳戶供購毒者轉帳，並由被告甲○○或共
    犯「阿嘎」前往提領後，所為顯係掩飾、隱匿販賣第二級毒
    品所得之去向、所在，且有掩飾犯罪所得去向、所在之故意
    ，揆諸前揭說明，被告甲○○所為與洗錢防制法第14條第1項
    之要件相合。
  ㈢罪名部分：
  ⒈核被告甲○○就犯罪事實一、㈠、㈡所為，均係犯毒品危害防制
    條例第4條第2項之販賣第二級毒品罪、洗錢防制法第14條第
    1項之一般洗錢罪；就犯罪事實一、㈢所為，係犯毒品危害防
    制條例第4條第2項之販賣第二級毒品罪；就犯罪事實一、㈣
    所為，係犯毒品危害防制條例第4條第6項、第2項之販賣第
    二級毒品未遂罪；就犯罪事實一、㈥所為，係犯毒品危害防
    制條例第10條第2項之施用第二級毒品罪。公訴意旨雖未論
    及被告甲○○就犯罪事實一、㈠、㈡一般洗錢部分，惟此部分與
    被告甲○○犯販賣第二級毒品罪部分，屬想像競合犯之裁判上
    一罪關係（詳如後述），為起訴效力所及，本院自得併予審
    理，且本院業已告知被告甲○○此部分之罪名（見本院110訴1
    049卷三第243頁），對被告甲○○刑事辯護防禦權並不生不利
    影響，本院自仍應予審理，並予論罪科刑，附此敘明。
  ⒉核被告己○○就犯罪事實一、㈢、㈤1.、2.所為，均係犯毒品危
    害防制條例第4條第2項之販賣第二級毒品罪；就犯罪事實一
    、㈣所為，係犯毒品危害防制條例第4條第6項、第2項之販賣
    第二級毒品未遂罪；就犯罪事實一、㈦1.、2.所為，均係犯
    毒品危害防制條例第10條第2項之施用第二級毒品罪。
  ⒊核被告戊○○就犯罪事實一、㈢所為，係犯毒品危害防制條例第
    4條第2項之販賣第二級毒品罪。
  ㈣被告甲○○、己○○因販賣、施用而持有第二級毒品之低度行為
    ，均應為其等販賣、施用第二級毒品之高度行為所吸收
　　；被告戊○○因販賣而持有第二級毒品之低度行為，應為其販
    賣第二級毒品之高度行為所吸收，均不另論持有毒品之罪。
    　　
  ㈤被告甲○○與「阿嘎」間就犯罪事實一、㈠販賣第二級毒品、一
    般洗錢犯行；被告甲○○、己○○、戊○○間就犯罪事實一、㈢販
    賣第二級毒品犯行；被告甲○○、己○○間就犯罪事實一、㈣販
    賣第二級毒品未遂犯行，具有犯意聯絡及行為分擔，為共同
    正犯。
  ㈥被告甲○○就犯罪事實一、㈠販賣第二級毒品之犯行，係利用不
    知情、已成年之物流業者運送人員寄送，為間接正犯。
　㈦被告甲○○就犯罪事實一、㈠、㈡各以一行為同時觸犯毒品危害
    防制條例第4條第2項之販賣第二級毒品罪、洗錢防制法第14
    條第1項之一般洗錢罪，為想像競合犯，應依刑法第55條規
    定，從一重論以毒品危害防制條例第4條第2項之販賣第二級
    毒品罪處斷。
  ㈧被告甲○○所犯3次販賣第二級毒品罪、1次販賣第二級毒品
    未遂罪、1次施用第二級毒品罪間；被告己○○所犯3次販賣第
    二級毒品罪、1次販賣第二級毒品未遂罪、2次施用第二級毒
    品罪間，均犯意各別，行為互殊，皆應予分論併罰。
　㈨被告甲○○、己○○累犯：　
　  按刑法第47條第1項有關累犯加重本刑部分，不生違反憲法
    一行為不二罰原則之問題。惟其不分情節，基於累犯者有其
    特別惡性及對刑罰反應力薄弱等立法理由，一律加重最低本
    刑，於不符合刑法第59條所定要件之情形下，致生行為人所
    受之刑罰超過其所應負擔罪責之個案，其人身自由因此遭受
    過苛之侵害部分，對人民受憲法第8條保障之人身自由所為
    限制，不符憲法罪刑相當原則，牴觸憲法第23條比例原則。
    於此範圍內，有關機關應自本解釋公布之日起2年內，依本
    解釋意旨修正之。於修正前，為避免發生上述罪刑不相當之
    情形，法院就該個案應依本解釋意旨，裁量是否加重最低本
    刑，司法院釋字第775號解釋文參照。是法官應於個案量刑
    裁量時具體審認被告有無特別惡性及對刑罰反應力薄弱之情
    。查被告甲○○前因過失致死案件，經桃園地院以106年度交
    訴字第95號判決判處有期徒刑8月確定，於108年12月1日縮
    刑期滿執行完畢；另被告己○○前因施用毒品案件，經桃園地
    院以108年度壢簡字第1615號、109年度壢簡字第726號判決
    分別判處有期徒刑2月、4月確定，嗣經桃園地院以109年度
    聲字第2604號裁定應執行有期徒刑5月確定，於109年11月15
    日縮刑期滿執行完畢之情，有臺灣高等法院被告前案紀錄表
    在卷可稽。被告甲○○、己○○受有期徒刑執行完畢，5年以內
    故意再犯本案有期徒刑以上之各罪，應依刑法第47條第1項
    規定，各論以累犯；復參酌被告甲○○、己○○前案經判處有期
    徒刑，於執行完畢後仍未悔悟，又再犯本案犯行，足徵其等
    有立法意旨所指之特別惡性及對刑罰反應力薄弱明確；復參
    酌其等所犯本案之各罪，依其犯罪情節，並無應量處最低法
    定刑，否則有違罪刑相當原則，暨有因無法適用刑法第59條
    酌量減輕其刑之規定，致其人身自由遭受過苛侵害之情形，
    而販賣第二級毒品罪之本刑為無期徒刑部分，依刑法第65條
    第1項規定，不得加重，故僅就本刑為10年以上有期徒刑、
    罰金刑部分，依刑法第47條第1項規定及司法院釋字第775號
    解釋文，加重其刑；另施用第二級毒品罪，應依刑法第47條
    第1項規定及司法院釋字第775號解釋文，加重其刑。
  ㈩被告甲○○、己○○就犯罪事實一、㈣部分，均已著手於販賣第二
    級毒品甲基安非他命之行為而未遂，所生危害較既遂犯為輕
    ，爰均依刑法第25條第2項規定，按既遂犯之刑，減輕其刑
    。　
  按犯毒品危害防制條例第4條至第8條之罪於偵查及審判中均
    自白者，減輕其刑，為毒品危害防制條例第17條第2項所明
    文。查：
  ⒈被告甲○○就犯罪事實一、㈠至㈢販賣甲基安非他命之犯行；就
    犯罪事實一、㈣販賣甲基安非他命未遂之犯行，業於偵查及
    本院審理時均自白而坦承不諱，已如前述，均應依毒品危害
    防制條例第17條第2項規定，各減輕其刑，並依法先加（不
    得加重部分除外）後減之，且就犯罪事實一、㈣販賣第二級
    毒品未遂罪部分，依刑法第70條規定遞減其刑，並依法先加
    （不得加重部分除外）後遞減之。
  ⒉被告己○○就犯罪事實一、㈢、㈣部分，於警詢、偵查中坦承借
    帳戶給被告甲○○，其經被告甲○○告知，知悉被告甲○○係用於
    販賣毒品，作為收取販賣毒品價金之用，其同意提供帳戶供
    被告甲○○使用，係因被告甲○○會無償提供毒品給其施用，其
    有將犯罪事實一、㈢匯入其帳戶之款項領出交付被告甲○○等
    語（見110偵8074卷第66至68、76、77、338至342頁），堪
    認已對自己共同參與之犯罪事實主要部分為肯定之供述，應
    認其已就販賣甲基安非他命之事實為自白，復於本院審理時
    就其共同販賣第二級毒品犯行自白而坦承不諱；就犯罪事實
    一、㈤⒈、⒉販賣甲基安非他命之犯行，於偵查及本院審理時
    均自白而坦承不諱，均如前述，均應依毒品危害防制條例第
    17條第2項規定，各減輕其刑，並依法先加（不得加重部分
    除外）後減之，且就犯罪事實一、㈣販賣第二級毒品未遂罪
    部分，依刑法第70條規定遞減其刑，並依法先加（不得加重
    部分除外）後遞減之。
　⒊被告戊○○就犯罪事實一、㈢販賣甲基安非他命之犯行，業於偵
    查及本院審理時均自白而坦承不諱，已如前述，應依毒品危
    害防制條例第17條第2項規定，減輕其刑。
  按犯毒品危害防制條例第4條至第8條、第10條或第11條之罪
    ，供出毒品來源，因而查獲其他正犯或共犯者，減輕或免除
    其刑，為同條例第17條第1項所明定。而所謂「供出毒品來
    源，因而查獲者」，係指具體提供毒品來源之資訊，使有偵
    查（或調查）犯罪職權之公務員知悉而對之發動偵查（或調
    查），並因而破獲者而言（最高法院99年度台上字第4392號
    判決參照）。查被告甲○○於警詢、偵查中雖供稱其等毒品來
    源係「楊鎮嘉」、「小天」、「小天的女友」等人（見110
    偵8074卷第349至353、401、468頁）；被告己○○於偵查中供
    稱被告甲○○之毒品來源係「楊鎮嘉」等語（見110偵8074卷
    第342頁），然檢、警並無因被告甲○○、己○○、戊○○之供述
    查得其等毒品上手乙節，有臺中地檢署110年7月2日中檢謀
    秋110偵8072字第1109064039號函、臺中市政府警察局第四
    分局110年7月7日中市警四分偵字第1100025319號函暨檢附
    之110年7月6日員警職務報告附卷可查（見本院110訴1049卷
    一第235、303至305頁）。是本案並無因被告甲○○、己○○、
    戊○○供出毒品來源而查獲其他共犯或正犯之情形，尚難認被
    告甲○○、己○○、戊○○符合毒品危害防制條例第17條第1項之
    減刑規定。
  再按想像競合犯之處斷刑，本質上係「刑之合併」。其所謂
    從一重處斷，乃將想像競合犯組成之評價上數罪，合併為科
    刑一罪，其所對應之刑罰，亦合併其評價上數罪之數法定刑
    ，而為一個處斷刑。易言之，想像競合犯侵害數法益者皆成
    立犯罪，論罪時必須輕、重罪併舉論述，同時宣告所犯各罪
    名，包括各罪有無加重、減免其刑之情形，亦應說明論列，
    量刑時併衡酌輕罪部分量刑事由，評價始為充足，然後依刑
    法第55條前段規定「從一重處斷」，非謂對於其餘各罪可置
    而不論。因此，法院決定處斷刑時，雖以其中最重罪名之法
    定刑，做為裁量之準據，惟於裁量其輕重時，仍應將輕罪合
    併評價在內（最高法院108年度台上字第4405號、第4408號
    判決可參）。而按犯洗錢防制法第14條、第15條之罪，在偵
    查或審判中自白者，減輕其刑，為洗錢防制法第16條第2項
    所明定。查：被告甲○○就其上開犯罪事實一、㈠、㈡一般洗錢
    犯行，於本院審理時均自白不諱（見本院110訴1049卷三第2
    35、241、242頁）。是就其所犯一般洗錢罪部分，原應依洗
    錢防制法第16條第2項規定減輕其刑，惟依前揭罪數說明，
    被告甲○○就其上開犯罪事實一、㈠、㈡犯行各係從一重論以販
    賣第二級毒品罪，是就被告甲○○此部分想像競合犯輕罪得減
    輕其刑部分，本院於量刑時乃予以審酌。
　按刑法第59條規定之酌量減輕其刑，必須犯罪另有特殊之原
    因與環境，在客觀上足以引起一般同情，認為即使予以宣告
    法定最低度刑，猶嫌過重者，始有其適用。此所謂法定最低
    度刑，固包括法定最低本刑；惟遇有其他法定減輕之事由者
    ，則應係指適用其他法定減輕事由減輕其刑後之最低度刑而
    言。倘被告別有法定減輕事由者，應先適用法定減輕事由減
    輕其刑後，猶認其犯罪之情狀顯可憫恕，即使科以該減輕後
    之最低度刑仍嫌過重者，始得適用刑法第59條規定酌量減輕
    其刑（最高法院100年度台上字第744號判決參照）。經查：
    被告甲○○、己○○、戊○○販賣第二級毒品之次數、數量及所得
    雖非甚鉅，與大盤販賣大量毒品者固截然有別，惟本院衡酌
    被告甲○○、己○○、戊○○販賣第二級毒品犯行為重大犯罪，且
    被告甲○○、己○○均有數次犯行，又販賣第二級毒品罪，其最
    輕本刑為有期徒刑10年，被告甲○○就犯罪事實一、㈠至㈢經適
    用刑法第47條第1項、毒品危害防制條例第17條第2項規定依
    法先加（不得加重部分除外）後減輕其刑；就犯罪事實一、
    ㈣經適用刑法第47條第1項、第25條第2項、毒品危害防制條
    例第17條第2項規定依法先加（不得加重部分除外）後遞減
    其刑；被告己○○就犯罪事實一、㈢、㈤⒈、⒉經適用刑法第47條
    第1項、毒品危害防制條例第17條第2項規定依法先加（不得
    加重部分除外）後減輕其刑；就犯罪事實一、㈣經適用刑法
    第47條第1項、第25條第2項、毒品危害防制條例第17條第2
    項規定依法先加（不得加重部分除外）後遞減其刑；被告戊○○就犯罪事實一、㈢經適用毒品危害防制條例第17條第2項規
    定減輕其刑後，尤嫌過重時，始有刑法第59條適用之餘地。
    而衡酌被告甲○○、己○○、戊○○販賣第二級毒品，直接戕害購
    毒者身心健康，助長毒品流通，對社會治安實有相當程度危
    害，惡性匪淺，倘遽予憫恕被告甲○○、己○○、戊○○而依刑法
    第59條規定減輕其刑，除對其個人難收改過遷善之效，無法
    達到刑罰特別預防之目的外，亦易使其他販賣毒品之人心生
    投機、甘冒風險繼續販賣毒品，無法達到刑罰一般預防之目
    的，衡諸社會一般人客觀標準，尚難謂有過重而情堪憫恕之
    情形，自均無適用刑法第59條規定之餘地。
  爰審酌被告甲○○、己○○、戊○○明知甲基安非他命對身心之危
    害，竟無視國家杜絕毒品之禁令，將甲基安非他命販賣與他
    人，助長濫用毒品成癮之惡習，戕害他人健康，並有滋生其
    他犯罪之可能，危害社會治安，且減損國家國力、競爭力，
    且被告甲○○就犯罪事實一㈠、㈡係以人頭帳戶收取販賣毒品價
    金，惡性非輕。另被告甲○○、己○○前因施用毒品，經觀察、
    勒戒後，仍再犯本案施用第二級毒品罪，無視於國家對於杜
    絕毒品犯罪之禁令，應予以相當之非難，惟衡酌施用毒品係
    屬對於自身健康之戕害行為，尚未嚴重危害他人權益。並參
    酌被告甲○○、己○○、戊○○於犯罪後均坦承全部犯行之犯後態
    度，並衡酌被告甲○○、己○○、戊○○犯罪之動機、目的、手段
    、分工、販賣甲基安非他命之次數、金額，且就被告甲○○所
    犯一般洗錢罪部分，應依洗錢防制法第16條第2項規定減輕
    其刑之情，有如前述，另被告己○○就上開犯罪事實一、㈣販
    賣第二級毒品案件，於
　　110年2月24日下午經警逮捕後，因覓保無著，於110年2月25
    日經本院改命限制居住後釋放，竟未悔悟，旋再犯上開犯罪
    事實一、㈤販賣第二級毒品犯行，又兼衡被告甲○○、己○○、
    戊○○之教育智識程度、生活狀況（見本院110訴1049卷三第2
    42、243頁）、素行品行等一切情狀，被告甲○○分別量處如
    附表一編號1至4、附表二「罪刑」欄所示之刑；被告己○○分
    別量處如附表一編號3至6、附表三「罪刑」欄所示之刑；被
    告戊○○量處如附表一編號3「罪刑」欄所示之刑，及就被告
    甲○○附表一編號1、2罰金刑部分各諭知易服勞役之折算標準
    ；附表二部分諭知易科罰金之折算標準。又被告己○○附表三
    部分各諭知易科罰金之折算標準。
  按數罪併罰之案件，於審判中，現雖有科刑辯論之機制，惟
    尚未判決被告有罪，亦未宣告其刑度前，關於定應執行刑之
    事項，欲要求檢察官、被告或其辯護人為充分辯論，盡攻防
    之能事，事實上有其困難。關於數罪併罰之案件，如能俟被
    告所犯數罪全部確定後，於執行時，始由該案犯罪事實最後
    判決之法院所對應之檢察署檢察官，聲請該法院裁定之，無
    庸於每一個案判決時定其應執行刑，則依此所為之定刑，不
    但能保障被告(受刑人)之聽審權,符合正當法律程序，更可
    提升刑罰之可預測性，減少不必要之重複裁判，避免違反一
    事不再理原則情事之發生（最高法院1l0年度台抗大字第489
    號裁定見解可資參照）。準此，本案就被告甲○○、己○○所犯
    不得易科罰金及易服社會勞動之各罪；被告甲○○併科罰金部
    分；被告己○○所犯得易科罰金之2罪，爰均不合併定其應執
    行之刑，附此敘明。
四、沒收部分：
  ㈠洗錢防制法第18條第1項固規定：「犯第14條之罪，其所移轉
    、變更、掩飾、隱匿、收受、取得、持有、使用之財物或財
    產上利益，沒收之；犯第15條之罪，其所收受、持有、使用
    之財物或財產上利益，亦同。」，為刑法沒收規定之特別規
    定，自應優先於刑法相關規定予以適用，亦即就洗錢行為標
    的之財物或財產上利益，均應依洗錢防制法第18條規定沒收
    之。惟上開條文雖採義務沒收主義，卻未特別規定「不問屬
    於犯罪行為人與否，沒收之」，致該洗錢行為之標的是否限
    於行為人所有者始得宣告沒收，有所疑義，於此情形自應回
    歸適用原則性之規範，即參諸刑法第38條第2項前段規定，
    仍以屬於行為人所有者為限，始應予沒收。至於洗錢行為本
    身之犯罪所得或犯罪工具之沒收，參酌該條立法理由，應適
    用104年12月30日及105年6月22日修正公布之中華民國刑法
    沒收專章之規定。
  ㈡按「任何人都不得保有犯罪所得」為普世基本法律原則，犯
    罪所得之沒收、追繳或追徵，在於剝奪犯罪行為人之實際犯
    罪所得（原物或其替代價值利益），使其不能坐享犯罪之成
    果，以杜絕犯罪誘因，可謂對抗、防止經濟、貪瀆犯罪之重
    要刑事措施，性質上屬類似不當得利之衡平措施，著重所受
    利得之剝奪。然苟無犯罪所得，自不生利得剝奪之問題，固
    不待言，至二人以上共同犯罪，關於犯罪所得之沒收、追繳
    或追徵，倘個別成員並無犯罪所得，且與其他成員對於所得
    亦無事實上之共同處分權時，同無「利得」可資剝奪，特別
    在集團性或重大經濟、貪污犯罪，不法利得龐大，一概採取
    絕對連帶沒收、追繳或追徵，對未受利得之共同正犯顯失公
    平。有關共同正犯犯罪所得之沒收、追繳或追徵，本院採沒
    收或追徵應就各人所分得者為之之見解。又所謂各人「所分
    得」，係指各人「對犯罪所得有事實上之處分權限」，法院
    應視具體個案之實際情形而為認定：倘若共同正犯各成員內
    部間，對於不法利得分配明確時，固應依各人實際分配所得
    沒收；然若共同正犯成員對不法所得並無處分權限，其他成
    員亦無事實上之共同處分權限者，自不予諭知沒收；至共同
    正犯各成員對於不法利得享有共同處分權限時，則應負共同
    沒收之責。至於上揭共同正犯各成員有無犯罪所得、所得數
    額，係關於沒收、追繳或追徵標的犯罪所得範圍之認定，因
    非屬犯罪事實有無之認定，並不適用「嚴格證明法則」，無
    須證明至毫無合理懷疑之確信程度，應由事實審法院綜合卷
    證資料，依自由證明程序釋明其合理之依據以認定之（最高
    法院104年度台上字第3937號判決要旨參照）。是以犯罪所
    得之沒收、追徵，應就各人分受所得之數為沒收。
  ㈢扣案如附表六所示之甲基安非他命1包，鑑驗結果如附表六「
    備註」欄所示，而被告甲○○於本院審理時稱：此係我犯罪事
    實一、㈣販賣與林竑睿之甲基安非他命等語（見本院110訴10
    49卷三第217頁）。足認，此係被告甲○○、己○○犯罪事實一
    、㈣販賣與林竑睿之甲基安非他命。而按在販賣毒品之場合
    ，如出售者業將毒品交付買方，無論已否收得對價，既已易
    手，祇能在該買方犯罪之宣告刑項下，為沒收銷燬之諭知，
    尚無列為賣方犯罪從刑之餘地（最高法院100年度台上字第6
    54號判決參照）。然被告甲○○於臺中高鐵站將該甲基安非他
    命1包交付與林竑睿後，旋當場遭埋伏之警方逮捕，其與被
    告己○○販賣第二級毒品行為因而未遂，且林竑睿該次係為配
    合警方查緝其毒品上手而佯裝為購毒者，並無取得該包甲基
    安非他命之真意，是應認被告甲○○、己○○當時尚未完全喪失
    對該包甲基安非他命之管領權。是扣案如附表六所示之甲基
    安非他命1包仍應依毒品危害防制條例第18條第1項前段規定
    ，不問屬於犯罪行為人與否，於被告甲○○、己○○所犯犯罪事
    實一、㈣之罪項下，予以宣告沒收銷燬之；至於鑑驗用罄部
    分，則因不復存在，自不為沒收之諭知，附此敘明。
　㈣扣案如附表四編號5所示之甲基安非他命6包，鑑驗結果如附
    表四編號5「備註」欄所示，而被告甲○○於本院審理時稱：
    此係我上開犯罪事實一、㈥施用甲基安非他命後所賸餘之甲
    基安非他命之情，已據被告甲○○於本院審理時陳述明確（見
    本院110訴1049卷二第49頁、卷三第215頁），應依毒品危害
    防制條例第18條第1項前段規定，於被告甲○○所犯上開犯罪
    事實一、㈥之罪項下，均宣告沒收銷燬之。至於鑑驗用罄部
    分，則因不復存在，自不為沒收之諭知，併此敘明。
　㈤扣案如附表五編號1、2所示之物，係被告甲○○所有，且係供
    被告甲○○單獨或與己○○共犯或與己○○、戊○○共犯上開犯罪事
    實一、㈠至㈣各次犯行所用之物，業據被告甲○○於本院審理時
    供陳在卷（見本院110訴1049卷卷二第46、47頁、卷三第231
    頁），是應依毒品危害防制條例第19條第1項規定，不問屬
    於犯罪行為人與否，於被告甲○○所犯上開犯罪事實一、㈠至㈣
    各罪；於被告己○○所犯上開犯罪事實一、㈢、㈣各罪；被告戊○○所犯上開犯罪事實一、㈢之罪項下，均宣告沒收之。
  ㈥扣案如附表五編號3所示之物，係被告己○○所有，且係供被告
    己○○、甲○○、戊○○共犯或己○○、甲○○共犯上開犯罪事實一、
    ㈢、㈣各次犯行所用之物，業據被告己○○於本院審理時供陳在
    卷（見本院110訴1049卷二第48頁、卷三第231頁），是應依
    毒品危害防制條例第19條第1項規定，不問屬於犯罪行為人
    與否，於被告己○○、甲○○所犯上開犯罪事實一、㈢、㈣各罪；
    被告戊○○所犯上開犯罪事實一、㈢之罪項下，均宣告沒收之
    。
　㈦如附表七編號10所示之物，係被告戊○○所有，且係供被告戊○○、甲○○、己○○共犯上開犯罪事實一、㈢犯行所用之物，扣案
    後業經警於110年2月26日發還被告戊○○具領，業據被告戊○○
    於本院審理時供陳在卷（見本院110訴1049卷二第239頁、卷
    三第65、222、223頁），並有贓證物認領保管單在卷可查（
    見110偵8072卷第109頁），是應依毒品危害防制條例第19條
    第1項規定，不問屬於犯罪行為人與否，於被告戊○○、甲○○
    、己○○所犯上開犯罪事實一、㈢之罪項下，宣告沒收之。並
    依刑法第38條第2項但書、第4項規定，於全部或一部不能沒
    收或不宜執行沒收時，被告甲○○、己○○、戊○○共同追徵其價
    額。
　㈧扣案如附表九編號17所示之物，係被告己○○前男友即真實姓
    名年籍均不詳綽號「阿泰」之人所有，且係供被告己○○上開
    犯罪事實一、㈤1、2各次犯行所用之物，業據被告己○○於偵
    查、本院審理時供陳在卷（見110偵13451卷第38至40頁、本
    院110訴1049卷二第49、50頁、卷三第229頁），是應依毒品
    危害防制條例第19條第1項規定，不問屬於犯罪行為人與否
    ，於被告己○○所犯上開犯罪事實一、㈤1、2各罪項下，均宣
    告沒收之。　
　㈨被告甲○○否認有取得上開犯罪事實一、㈠林竑睿轉帳入上開陳
    欣吟郵局帳戶之購毒價金22,000元（見本院110訴1049卷三
    第241頁），另扣案如附表四編號8所示之現金29,000元係佯
    裝購毒者之林竑睿所轉帳至上開己○○中信銀帳戶之購毒價金
    ，被告己○○遭查獲後已於110年2月24日下午4時13分許領出
    扣案，且已由林竑睿具領領回之情，業據被告己○○於本院審
    理時陳述在卷（見本院110訴1049卷二第49頁、卷三第215頁
    ），且有贓證物款收據附卷可查（見110偵8074卷第586頁）
    。且被告甲○○、己○○、戊○○就上開犯罪事實一、㈠至㈤各次單
    獨或共同販賣第二級毒品所收取之價款，其等取得情形如附
    表一「各被告分得之價金」欄所示，業據被告甲○○、己○○、
    戊○○於本院審理時陳述明確（見本院110訴1049卷二第46至4
    9、239頁、卷三第235、241頁）。則被告甲○○就犯罪事實一
    、㈠、㈣；被告己○○就犯罪事實一、㈢、㈣；被告戊○○就犯罪事
    實一、㈢各次販賣第二級毒品並無實際取得犯罪所得；另被
    告甲○○就犯罪事實一、㈡、㈢；被告己○○就犯罪事實一、㈤1、
    2各次販賣第二級毒品之犯罪所得分別如各該附表及編號「
    各被告分得之價金」所示，本院酌以如宣告沒收，並查無刑
    法第38條之2第2項過苛調節條款之適用，查：
　⒈扣案如附表四編號4、附表十、十二所示之現金，係被告甲○○
    經警扣案與本案無關之現金、被告甲○○於偵查、本院審理時
    繳回其本案犯罪所得之現金，業據甲○○於本院審理時陳明在
    卷，復表示願以警方扣案之金額、其在偵查、本院審理時所
    繳交之金額依序抵充或作為繳回之本案犯罪所得等語（見本
    院110訴1049卷二第51頁、卷三第230、233、247頁），是應
    依刑法第38條之1第1項前段規定，扣案如附表四編號4之14,
    300元及附表十之28,700元應於被告甲○○所犯上開犯罪事實
    一、㈡之罪項下；扣案如附表十二其中之2,
　　000元應於被告甲○○所犯上開犯罪事實一、㈢之罪項下，宣告
    沒收之。至林竑睿於110年1月26日晚間11時59分許轉入上開
    陳欣吟郵局帳戶之22,000元則非屬被告甲○○所有，且無證據
    證明仍在被告甲○○實際管領中，自無庸依洗錢防制法第18條
    第1項前段規定沒收。且扣案如附表十二其中之22,000元與
    本案無關，爰不予宣告沒收。
　⒉扣案如附表十一所示之現金，係被告己○○於本院審理時繳回
    其本案犯罪所得之現金，業據己○○於本院審理時陳明在卷（
    見本院110訴1049卷二第231、232頁），是應依刑法第38條
    之1第1項前段規定，扣案如附表十一之其中1,000元應於被
    告己○○所犯上開犯罪事實一、㈤1之罪項下；其餘1,000元應
    於被告己○○上開犯罪事實一、㈤2之罪項下，宣告沒收之。
 ㈩扣案如附表九編號6所示之甲基安非他命玻璃吸食器1組，被告
   己○○於本院審理時雖供稱係其犯罪事實一、㈦2施用甲基安非
   他命時所用之物，惟稱此係其前男友即真實姓名年籍均不詳
   綽號「阿泰」之人所有，否認為其自己所有等語（見本院110
   訴1049卷卷二第50頁），而依卷內證據，並無證據證明係被
   告己○○所有，爰不予宣告沒收。　　
 按案內扣押之贓證物品，縱屬違禁物，既與判決所認定之犯罪
   無關，即不能於該犯罪諭知之主刑項下，併予宣告沒收無關
   之違禁物（最高法院97年度台非字第582號判決參照）。扣案
   如附表七編號1至3、附表八編號1至3、附表九編號1至3所示
   之毒品，鑑定結果如該附表、編號「備註」欄所示，而被告
   甲○○、己○○、戊○○於本院審理時均否認為其等所有或與本案
   有關等語（見本院110訴1049卷二第50、51頁、卷三第65、66
   、217至229頁），而無證據足證與本案之犯罪事實相關，是
   不得在本案宣告沒收銷燬。　
 扣案如附表四編號1至3、6、7、附表七編號4至9、附表八編號
   4至9、附表九編號4、5、7至16所示之物，經核或僅具有證據
   性質，而難認與本案犯罪有直接關係（如附表四編號2、7所
   示之高鐵車票），或被告甲○○、己○○、戊○○均否認與本案無
   關（見本院110訴1049卷二第50、51頁、卷三第65、66、217
   至229頁），且復查無證據證明該等物品係供本案犯罪所用、
   犯罪預備之物或因犯罪所生之物，亦無證據證明係被告甲○○
   、己○○、戊○○因本案犯罪所得之物，爰不予宣告沒收，附此
   敘明。
 以上宣告多數沒收部分，依刑法第40條之2第1項規定，併執行
   之。
五、不另為無罪諭知部分：
  ㈠公訴意旨另以：
　⒈檢察官起訴意旨認：
　⑴被告甲○○就上開犯罪事實一、㈡部分，係基於運輸第二級毒品
    之犯意，於110年2月3日下午，攜帶甲基安非他命1兩（35公
    克），自桃園高鐵站搭乘高鐵，將該包毒品自桃園市運輸至
    臺中市。【即起訴書犯罪事實一部分】
　⑵被告甲○○、己○○就上開犯罪事實一、㈣部分，係基於運輸第二
    級毒品之犯意，一同於110年2月24日下午2時10分許，攜帶
    甲基安非他命7包，自桃園高鐵站搭乘高鐵，而將該批毒品
    自桃園運輸前來臺中市，被告甲○○並於出發時向被告己○○告
    知這些毒品是工作，不能自己吃後，將其中6小包甲基安非
    他命交付與被告己○○以分散保管；2人於同日下午2時46分許
    到達臺中高鐵站。【即起訴書犯罪事實三部分】
　⒉追加起訴意旨認被告甲○○就上開犯罪事實一、㈠部分，係基於
    運輸第二級毒品之犯意，於110年1月26日晚間11時59分許收
    取林竑睿轉帳匯款之購毒價金2萬2000元後，隨即在位於桃
    園市中壢火車站旁之桃園市○○區○○路000○000號「7-11超商
    欣興門市」，以寄送黑貓宅急便包裹之方式，寄送內裝甲基
    安非他命半臺（即17.5公克）之毒品包裹與林竑睿，而由不
    知情之宅配人員運輸至臺中市○區○○路000號之「7-11超商錦
    花門市」後，由林竑睿於110年1月底某日前往領取。【即追
    加起訴書犯罪事實一部分】
　⒊而認被告甲○○、己○○除前述經認定有罪之部分外，被告甲○○
    就上開⒈⑴、⑵、⒉部分；被告己○○就上開⒈⑵部分，亦均涉犯毒
    品危害防制條例第4條第2項運輸第二級毒品罪等語。
　㈡按毒品危害防制條例所稱之「運輸」，固指轉運輸送毒品，
    亦即由一地轉運輸送另一地，且不以國外輸入國內或國內輸
    出國外為限，其在國內運送者，亦屬之，更不論其是否意在
    圖利，究係為人抑或為己，運輸方法究為海運、空運、陸運
    或海陸空聯運，皆包括在內。惟運輸毒品罪乃故意作為犯，
    自須具備故意之主觀構成要件；亦即行為人除客觀上必須為
    轉運及輸送毒品之行為外，主觀上亦須本於「運輸之意思」
    而為毒品之搬運輸送，始足當之。倘不問其犯意如何，祇因
    在兩區域間具有夾帶或持送之客觀作為，即概以運輸毒品之
    重罪論處，對於單純為販賣或轉讓、施用等目的而攜帶毒品
    之行為，均另論以運輸毒品罪，則有評價過度之嫌。如僅為
    交付所販賣之毒品，而將毒品攜帶至買方處所，仍僅成立販
    賣毒品罪，而與運輸毒品罪無涉（最高法院109年度台上字
    第2388號判決參照）。且按毒品危害防制條例所稱之運輸，
    係指單純運輸並無他項目的者而言，若以販賣目的而從事於
    搬運之行為，仍成立意圖販賣而持有（或販賣）之罪。否則
    單純為轉讓、施用等目的所為之搬運毒品行為，豈不皆應依
    運輸毒品論罪（最高法院92年度台上字第1184號判決供參）
    。
　㈢經查：
　⒈被告甲○○就上開㈠⒈⑴部分，係被告甲○○基於販賣第二級毒品之
    犯意，與林竑睿達成由被告甲○○以43,000元販賣甲基安非他
    命1兩（35公克）且在臺中高鐵站交付給林竑睿之合意後，
    被告甲○○即攜帶甲基安非他命1兩（35公克）自桃園高鐵站
    出發，搭乘高鐵至臺中市高鐵站，其目的在於將甲基安非他
    命交與購毒之林竑睿，意在交付甲基安非他命以遂行販賣，
    而非在運輸甲基安非他命，自不再論以運輸第二級毒品罪。
　⒉被告甲○○、己○○就上開㈠⒈⑵部分，係被告甲○○、己○○共同基於
    販賣第二級毒品之犯意聯絡，經被告甲○○與林竑睿達成由被
    告甲○○以29,000元販賣甲基安非他命且在臺中高鐵站交付給
    林竑睿之合意後，被告甲○○、己○○即攜帶要販賣交付與林竑
    睿之甲基安非他命1包及被告甲○○自己施用所用之甲基安非
    他命共6小包，一起自桃園高鐵站出發，搭乘高鐵至臺中市
    高鐵站，其等目的在於將甲基安非他命交與購毒之林竑睿；
    及同時攜帶供被告甲○○自行施用之甲基安非他命，意在交付
    甲基安非他命以遂行販賣及隨身攜帶供自己施用之甲基安非
    他命，而非在運輸甲基安非他命，自不再論以運輸第二級毒
    品罪。
　⒊被告甲○○就上開㈠⒉部分，係被告甲○○與「阿嘎」共同基於販
    賣第二級毒品之犯意聯絡，經被告甲○○及「阿嘎」與林竑睿
    達成由被告甲○○、「阿嘎」以22,000元販賣甲基安非他命且
    寄送至臺中市交付給林竑睿之合意後，被告甲○○即在位於桃
    園市中壢火車站旁之桃園市○○區○○路000○000號「7-11超商
    欣興門市」，以寄送黑貓宅急便包裹之方式，寄送內裝半臺
    （即17.5公克）甲基安非他命之毒品包裹予林竑睿，而由不
    知情之宅配人員運輸至臺中市○區○○路000號之「7-11超商錦
    花門市」後，由林竑睿於110年1月底某日前往領取。被告甲○○意在交付甲基安非他命以遂行販賣，而非在運輸甲基安非
    他命，自不再論以運輸第二級毒品罪。
  ㈣綜上所述，檢察官指述被告甲○○就上開㈠⒈⑴、⑵、⒉部分；被告
    己○○就上開㈠⒈⑵部分，涉犯毒品危害防制條例第4條第2項運
    輸第二級毒品罪犯行所憑之證據，仍存有合理之懷疑，尚未
    達於通常一般之人均不致有所懷疑，而得確信其為真實之程
    度，本院無從形成被告甲○○、己○○此部分有罪之確信。惟檢
    察官認被告甲○○就上開㈠⒈⑴部分與前開經本院判決有罪之犯
    罪事實欄一、㈡販賣第二級毒品犯行部分；被告甲○○、己○○
    就上開㈠⒈⑵部分與前開經本院判決有罪之犯罪事實欄一、㈣共
    同販賣第二級毒品未遂犯行部分；被告甲○○就上開㈠⒉部分與
    前開經本院判決有罪之犯罪事實欄一、㈠販賣第二級毒品犯
    行部分，各具有想像競合犯裁判上一罪之關係，爰不另為無
    罪之諭知。
據上論斷，應依刑事訴訟法第299條第1項前段，毒品危害防制條
例第4條第2項、第6項、第10條第2項、第17條第2項、第18條第1
項、第19條第1項，洗錢防制法第14條第1項、第16條第2項，刑
法第11條、第28條、第55條、第47條第1項、第25條第2項、第41
條第1項前段、第42條第3項、第38條第2項、第4項、第38條之1
第1項前段、第40條之2第1項，判決如主文。
本案經檢察官丙○○提起公訴、追加起訴，檢察官乙○○、丁○○到庭
執行職務。
中　　華　　民　　國　　110 　年　　11　　月　　24　　日
                  刑事第五庭    審判長法  官  唐中興
　　　　　　　　　
                                      法  官  黃世誠
　　　　　　　　　　　　　　　　　　　
                                      法　官　黃佳琪
以上正本證明與原本無異。
如不服本判決，應於送達判決後20日內向本院提出上訴書狀，並
應敘述具體理由；其未敘述上訴理由者，應於上訴期間屆滿後20
日內向本院補提理由書（均須按他造當事人之人數附繕本）「切
勿逕送上級法院」。
                                      書記官  顏偉林
中　　華　　民　　國　　110 　年　　11　　月　　25　　日

附表一：
編號 、 犯罪事實對照  行為人 、 購毒者 聯絡工具 交易金額 、 各被告分得之價金 證據 罪刑 沒收 1 犯罪事實 一、 ㈠ 〈追加起訴書犯罪事實〉 行為人： 甲○○、 「阿嘎」 ； 購毒者： 林竑睿 如附表五編號1所示之手機1支（含門號SIM卡1張） 、 如附表五編號2所示之手機1支  22,000元 、 甲○○： 無分得價金 ⑴ 被告甲○○於本院審理時之自白（見本院110訴1049卷二第47、48頁、卷三第241、242頁）、 ⑵ 被告甲○○於警詢、偵查中之自白（見110偵8074卷第398、399、468頁）、 ⑶ 證人林竑睿於偵查中之證述（見110偵8074卷第329至331頁、110偵18519卷第62、63頁）、 ⑷ 被告甲○○與證人林竑睿之FaceTime對話內容截圖（見110偵8074卷第421、422頁） 、 ⑸ 上開陳欣吟郵局帳戶基本資料、交易明細（見110偵8074卷第475、479頁）、　 ⑹　 扣案如附表五編號1、2所示之物 甲○○共同犯販賣第二級毒品罪，累犯，處有期徒刑陸年，併科罰金新臺幣壹萬元，罰金如易服勞役，以新臺幣壹仟元折算壹日。 扣案如附表五編號1、2所示之物，均沒收。 2 犯罪事實 一、 ㈡ 〈起訴書犯罪事實一〉 行為人： 甲○○ ； 購毒者： 林竑睿 如附表五編號1所示之手機1支（含門號SIM卡1張） 、 如附表五編號2所示之手機1支 43,000元 、 甲○○： 43,000元 ⑴ 被告甲○○於本院審理時之自白 （見本院110訴1049卷一第56頁、卷二第46頁、卷三第235頁）、 ⑵ 被告甲○○於警詢、偵查中之自白（見110偵8074卷第142至144、349頁）、 ⑶ 證人林竑睿於偵查中之證述（見110偵8074卷第322頁）、 ⑷ 被告甲○○與證人林竑睿之微信對話內容截圖照片（見110偵8074卷第277至283頁）、 ⑸ 上開陳欣吟郵局帳戶基本資料、交易明細（見110偵8074卷第475、479頁）、　　 ⑹　 扣案如附表五編號1、2所示之物 甲○○犯販賣第二級毒品罪，累犯，處有期徒刑陸年拾月，併科罰金新臺幣壹萬元，罰金如易服勞役，以新臺幣壹仟元折算壹日。 扣案如附表五編號1、2所示之物， 及如附表四編號4之新臺幣壹萬肆仟參佰元及附表十之新臺幣貳萬捌仟柒佰元， 均沒收。 3 犯罪事實 一、 ㈢ 〈起訴書犯罪事實二〉 行為人： 甲○○、 己○○、 戊○○ ； 購毒者： 古必楨 ⑴ 甲○○： 如附表五編號1所示之手機1支（含門號SIM卡1張） 、 如附表五編號2所示之手機1支、  ⑵ 己○○： 如附表五編號3所示之手機1支（含門號SIM卡1張）、  ⑶ 戊○○： 如附表七編號10所示之手機1支（含門號SIM卡1張） 、 2,000元 、 ⑴ 甲○○： 2,000元 、 ⑵ 己○○： 無分得價金 ⑶ 戊○○： 無分得價金 ⑴ 被告甲○○於本院審理時之自白（見本院110訴1049卷一第56頁、卷二第46、47頁、卷三第235、236頁）、 ⑵ 被告甲○○於偵查中之自白（見110偵8074卷第349頁）、 ⑶ 被告己○○於本院審理時之供述、自白（見本院110訴1049卷一第74頁、卷二第48頁、卷三第236頁）、 ⑷ 被告己○○於警詢、偵查中之供述、自白（見110偵8074卷第76、77、339、341、342頁）、 ⑸ 被告戊○○於本院審理時之自白（見本院110訴1049卷二第239頁、卷三第65、237頁）、 ⑹ 被告戊○○於警詢、偵查中之自白（見110偵8072卷第19頁、110偵8074卷第358、359、566頁）、 ⑺ 證人古必楨於警詢、偵查中之證述（見110偵8074卷第648、649、677、678頁）、 ⑻ 被告甲○○與證人古必楨之LINE對話內容截圖（見110偵8074卷第313、315頁） 、 ⑼ 上開己○○中信銀帳戶基本資料、交易明細（見本院110訴1049卷一第243、257頁）、　 ⑽　 扣案如附表五所示之物、未扣案如附表七編號10所示之物 ⑴ 甲○○共同犯販賣第二級毒品罪，累犯，處有期徒刑伍年肆月。             ⑵ 己○○共同犯販賣第二級毒品罪，累犯，處有期徒刑伍年參月。          ⑶ 戊○○共同犯販賣第二級毒品罪，處有期徒刑伍年貳月。 ⑴ 扣案如附表五所示之物，及如附表十二其中新臺幣貳仟元，均沒收。未扣案如附表七編號10所示之物沒收，於全部或一部不能沒收或不宜執行沒收時，與己○○、戊○○共同追徵其價額。  ⑵ 扣案如附表五所示之物，均沒收。未扣案如附表七編號10所示之物沒收，於全部或一部不能沒收或不宜執行沒收時，與甲○○、戊○○共同追徵其價額。  ⑶ 扣案如附表五所示之物，均沒收。未扣案如附表七編號10所示之物沒收，於全部或一部不能沒收或不宜執行沒收時，與甲○○、己○○共同追徵其價額。 4 犯罪事實 一、 ㈣ 〈起訴書犯罪事實三〉 行為人：甲○○、己○○ ； 購毒者：佯裝為購毒者之林竑睿 ⑴ 甲○○： 如附表五編號1所示之手機1支（含門號SIM卡1張） 、 如附表五編號2所示之手機1支、  ⑵ 己○○： 如附表五編號3所示之手機1支（含門號SIM卡1張） 、 未遂 ⑴ 被告甲○○於本院審理時之自白（見本院110訴1049卷一第56頁、卷二第47頁、卷三第238頁）、 ⑵ 被告甲○○於警詢、偵查中之自白（見110偵8074卷第143至144、348、349頁）、 ⑶ 被告己○○於本院審理時之供述、自白（見本院110訴1049卷一第74、75頁、卷二第48、49頁、卷三第238頁）、 ⑷ 被告己○○於警詢、偵查中之供述、自白（見110偵8074卷第66至68、338至342頁）、 ⑸ 證人林竑睿於偵查中之證述（見110偵8074卷第329至331頁）、 ⑹ 被告甲○○與證人林竑睿之FaceTime對話內容截圖（見110偵8074卷第291至301頁）、 ⑺ 臺中高鐵站監視器畫面截圖、現場查獲照片（見110偵8074卷第111至117頁）、 ⑻　 上開己○○中信銀帳戶基本資料、交易明細（見本院110訴1049卷第243、259頁）、　　 ⑼　 扣案如附表五、六所示之物 ⑴ 甲○○共同犯販賣第二級毒品未遂罪，累犯，處有期徒刑參年肆月。    ⑵ 己○○共同犯販賣第二級毒品未遂罪，累犯，處有期徒刑參年貳月。 ⑴ 扣案如附表六所示之甲基安非他命壹包沒收銷燬。扣案如附表五所示之物，均沒收。  ⑵ 扣案如附表六所示之甲基安非他命壹包沒收銷燬。扣案如附表五所示之物，均沒收。 5 犯罪事實 一、 ㈤1. 〈起訴書犯罪事實四前段〉 　 　　 行為人：己○○ ； 購毒者：王別鴻 如附表九編號17所示之電腦1臺 1,000元 、 己○○：1,000元 ⑴ 被告己○○於本院審理時之自白（見本院110訴1049卷一第75頁、卷二第49頁、卷三第239頁）、 ⑵ 被告己○○於警詢、偵查中之自白（見110偵13451卷第38、39頁、110偵8074卷第606、607頁）、 ⑶ 證人王別鴻於警詢、偵查中之證述（見110偵13451卷第168、169、179、180頁）、 ⑷ 被告己○○與證人王別鴻之FaceTime對話內容照片（見110偵13451卷第175、176頁）、 ⑸ 扣案如附表九編17號所示之物 己○○犯販賣第二級毒品罪，累犯，處有期徒刑伍年貳月。 扣案如附表九編號17所示之物，及如附表十一其中新臺幣壹仟元，均沒收。 6 犯罪事實 一、 ㈤2. 〈起訴書犯罪事實四後段〉 　 行為人：己○○ ； 購毒者：王別鴻 如附表九編號17所示之電腦1臺 1,000元 、 己○○：1,000元 ⑴ 被告己○○於本院審理時之自白（見本院110訴1049卷一第75頁、卷二第49頁、卷三第239頁）、 ⑵ 被告己○○於警詢、偵查中之自白（見110偵13451卷第38、39頁、110偵8074卷第606、607頁）、 ⑶ 證人王別鴻於警詢、偵查中之證述（見110偵13451卷第168、169、179、180頁）、 ⑷ 被告己○○與證人王別鴻之FaceTime對話內容照片（見110偵13451卷第177、178頁）、 ⑸ 扣案如附表九編17號所示之物 己○○犯販賣第二級毒品罪，累犯，處有期徒刑伍年貳月。 扣案如附表九編號17所示之物，及如附表十一其中新臺幣壹仟元，均沒收。 
附表二：甲○○施用第二級毒品部分
編號 犯罪事實 證據 罪刑 沒收 1 犯罪事實 一、㈥ （起訴書犯罪事實五） ⑴ 被告甲○○於本院審理時之自白（見本院110訴1049卷一第56頁、卷二第47頁、卷三第240頁）、　 ⑵ 被告甲○○於偵查中之自白（見110偵8074卷第348頁）、 ⑶ 勘查採證（驗）同意書、臺中市政府警察局第四分局委託鑑驗尿液代號與真實姓名對照表、正修科技大學超微量研究科技中心尿液檢驗報告（見110毒偵731卷第133、147至149頁）、 ⑷ 扣案如附表四編號5所示之物 甲○○犯施用第二級毒品罪，累犯，處有期徒刑伍月，如易科罰金，以新臺幣壹仟元折算壹日。 扣案如附表四編號5所示之甲基安非他命陸包，均沒收銷燬。 
附表三：己○○施用第二級毒品部分
編號 犯罪事實 證據 罪刑 沒收 1 犯罪事實 一、㈦⒈ （起訴書犯罪事實六） ⑴ 被告己○○於本院審理時之自白（見本院110訴1049卷一第75頁、卷二第49頁、卷三第239頁）、　 ⑵ 被告己○○於警詢、偵查中之自白（見110偵8074卷第73、338頁）、 ⑶ 勘查採證（驗）同意書、臺中市政府警察局第四分局委託鑑驗尿液代號與真實姓名對照表、正修科技大學超微量研究科技中心尿液檢驗報告（見110毒偵732卷第57至59、95頁） 己○○犯施用第二級毒品罪，累犯，處有期徒刑伍月，如易科罰金，以新臺幣壹仟元折算壹日。 無 2 犯罪事實一、㈦⒉ （起訴書犯罪事實六） ⑴ 被告己○○於本院審理時之自白（見本院110訴1049卷一第75頁、卷二第49頁、卷三第239頁）、　 ⑵ 被告己○○於警詢、偵查中之自白（見110偵8074卷第606頁）、 ⑶ 勘查採證（驗）同意書、臺中市政府警察局第四分局委託鑑驗尿液代號與真實姓名對照表、正修科技大學超微量研究科技中心尿液檢驗報告（見110毒偵1508卷第103至105、133頁）、　 ⑷ 扣案如附表九編號6所示之物 己○○犯施用第二級毒品罪，累犯，處有期徒刑伍月，如易科罰金，以新臺幣壹仟元折算壹日。 無 
附表四：
編號 扣押物品名稱及數量 扣案時持有人 所有人 備註 1 分裝袋4個 甲○○ 甲○○ 與本案無關 2 高鐵車票1張 甲○○ 甲○○ 僅具有證據性質 3 郵政存簿儲金簿2本 (帳號：00000000000000) 甲○○ 甲○○ 與本案無關 4 新臺幣14,300元 甲○○ 甲○○ 與本案無關； 扣押物品清單、贓證物款收據（見110偵8074卷第585、586頁）； 甲○○於本院審理時稱要用以抵充本案犯罪所得（見本院卷二第51頁、卷三第247頁） 5 甲基安非他命6包 己○○ 甲○○ 均檢出第二級毒品甲基安非他命成分，驗餘淨重分別為0.2323公克、0.3236公克、0.9563公克、0.6685公克、0.3854公克、0.2170公克〈衛生福利部草屯療養院110年3月15日草療鑑字第1100300092號鑑驗書（見110偵8074卷第529至531頁）〉； 甲○○本案施用所剩 6 分裝袋1個 己○○ 甲○○ 上開編號5之外包裝袋，與本案無關 7 高鐵車票1張 己○○ 己○○ 僅具有證據性質 8 新臺幣29,000元 己○○  佯裝購毒者之林竑睿所轉帳至上開己○○中信銀帳戶之購毒價金，己○○遭查獲後已領出扣案，已由林竑睿具領領回 〈贓證物款收據、贓證物認領保管單：見110偵8074卷第586、717頁〉 扣押時間：110年2月24日下午2時52分 扣押地點：臺中市○○區○區○路0號（2樓露臺） 扣押物品目錄表卷頁：110偵8074卷第97頁 扣押物品照片：110偵8074卷第533、577、599頁、本院110訴1049卷二第213頁     
附表五：
編號 扣押物品名稱及數量 扣案時持有人 所有人 備註 1 OPPO廠牌手機1支（含門號0000000000號SIM卡1張） 甲○○ 甲○○ 供本案犯罪事實一、㈠至㈣所用之物 2 iPhone手機1支（無SIM卡） 甲○○ 甲○○ 供本案犯罪事實一、㈠至㈣所用之物 3 iPhone手機1支（含門號0000000000號SIM卡1張） 己○○ 己○○ 供本案犯罪事實一、㈢、㈣所用之物 扣押時間：110年2月24日下午2時52分 扣押地點：臺中市○○區○區○路0號（2樓露臺） 扣押物品目錄表卷頁：無，詳員警偵查報告（見本院110訴1049卷二第171頁） 本院總務科110年度院保字第1071號贓證物復片（見本院110訴1049卷二第167頁） 扣押物品照片：本院110訴1049卷二第213頁     
附表六：
編號 扣押物品名稱及數量 扣案時持有人 備註 1 甲基安非他命1包 林竑睿 送驗晶體1包，驗前淨重17.2344公克，檢出第二級毒品甲基安非他命，驗餘淨重17.0578公克，純度99%，純質淨重17.0621公克〈衛生福利部草屯療養院110年3月15日草療鑑字第1100300093號鑑驗書、110年3月24日草療鑑字第1100300094號鑑驗書（見110偵8074卷第485、487頁） 〉； 犯罪事實一、㈣部分佯裝購毒者之林竑睿所購得之甲基安非他命 扣押時間：110年2月24日下午2時52分 扣押地點：臺中市○○區○區○路0號（2樓露臺） 扣押物品目錄表卷頁：本院110訴1049卷三第101頁 扣押物品照片：110偵8074卷第557頁、本院110訴1049卷二第213頁    
附表七：
編號 扣押物品名稱及數量 備註 1 甲基安非他命11包 送驗晶體11包，送驗單位指定鑑驗晶體5包，皆檢出第二級毒品甲基安非他命〈衛生福利部草屯療養院110年3月15日草療鑑字第1100300089號鑑驗書、110年3月24日草療鑑字第1100300090號鑑驗書（見110偵8074卷第545至511頁）〉； 與本案無關 2 海洛因4包   附表七編號2所示海洛因4包及附表八編號1所示海洛因2包之鑑定結果為：送驗粉末檢品6包均含第一級毒品海洛因成分〈法務部調查局濫用藥物實驗室110年5月4日調科壹字第11023005000號鑑定書（見110偵8074卷第695頁）〉； 與本案無關 3 毒品咖啡包3包 送驗卡通圖示黑色包裝3包，已開封乙包，未開封2包，送驗單位指定鑑驗未開封卡通圖示黑色包裝乙包，驗出第三級毒品4-甲基甲基卡西酮（4-methylmethcathinone、Mephedrone、4-MMC）、甲基-N,N-二甲基卡西酮（Methyl-N,N-Dimethylcathinone）、硝甲西泮（Nimetazepam） 〈衛生福利部草屯療養院110年3月15日草療鑑字第1100300089號鑑驗書、110年3月24日草療鑑字第1100300090號鑑驗書（見110偵8074卷第545至511頁）〉； 與本案無關 4 甲基安非他命吸食器2組 與本案無關 5 毒品分袋夾鏈袋1批 與本案無關 6 磅秤1個 與本案無關 7 OPPO牌手機1支（無SIM卡） 戊○○所有，與本案無關 8 realme手機1支 與本案無關 9 房租租賃契約書1份 戊○○所有，與本案無關 10 iPhone玫瑰金手機1支（含門號 0000000000號SIM卡1張） 戊○○所有，供本案犯罪事實一、㈢所用之物； 已由戊○○具領領回〈贓證物認領保管單（見110偵8072卷第109頁）〉 扣押時間：110年2月25日上午2時50分 扣押地點：桃園市○鎮區○○路0段000巷00弄00號6樓 扣押物品目錄表卷頁：110偵8074卷第175至179頁 扣押物品照片：110偵8074卷第517、557、559、581、583頁、110偵8072卷第127頁   
附表八：
編號 扣押物品名稱及數量 備註 1 海洛因2包 附表七編號2所示海洛因4包及附表八編號1所示海洛因2包之鑑定結果為：送驗粉末檢品6包均含第一級毒品海洛因成分〈法務部調查局濫用藥物實驗室110年5月4日調科壹字第11023005000號鑑定書（見110偵8074卷第695頁）〉； 與本案無關 2 甲基安非他命1包 檢出第二級毒品甲基安非他命〈衛生福利部草屯療養院110年3月15日草療鑑字第1100300091號鑑驗書（見110偵8074卷第497至499頁）〉； 與本案無關 3 大麻5包 均檢出第二級毒品四氫大麻酚〈衛生福利部草屯療養院110年3月15日草療鑑字第1100300091號鑑驗書（見110偵8074卷第497至499頁）〉； 與本案無關 4 甲基安非他命吸食器2組 與本案無關 5 磅秤3個 與本案無關 6 毒品分裝夾鏈袋1批 與本案無關 7 毒品咖啡包分裝袋1批 與本案無關 8 iPhone金色手機1支 與本案無關 9 acer筆記型電腦1臺 與本案無關 扣押時間：110年2月25日上午3時45分 扣押地點：桃園市○○區○○街00號2樓之6 扣押物品目錄表卷頁：110偵8074卷第189至191頁 扣押物品照片：110偵8074卷第501、517、557、579、581頁   
附表九：
編號 扣押物品名稱及數量 備註 1 海洛因2包      送驗粉末檢品2包，經檢驗均含第一級毒品海洛因成分〈法務部調查局濫用藥物實驗室110年5月20日調科壹字第11023005990號鑑定書（見本院110訴1049卷一第143頁）〉； 與本案無關 2 甲基安非他命、麻黃鹼成分結晶1包 送驗結晶檢品1包，經檢驗含第二級毒品甲基安非他命及第四級毒品先驅原料第1項麻黃鹼成分〈法務部調查局濫用藥物實驗室110年5月20日調科壹字第11023005990號鑑定書（見本院110訴1049卷一第143頁）〉； 與本案無關 3 甲基安非他命1包 檢出第二級毒品甲基安非他命〈衛生福利部草屯療養院110年5月3日草療鑑字第1100400465號鑑驗書（見110偵13451卷第209頁）〉； 與本案無關 4 海洛因殘渣袋1只 與本案無關 5 甲基安非他命殘渣袋1只 與本案無關 6 甲基安非他命玻璃吸食器1組 己○○前男友即真實姓名年籍均不詳綽號「阿泰」之人所有；己○○上開犯罪事實一、㈦2施用甲基安非他命時所用之物 7 甲基安非他命玻璃球5支 與本案無關 8 甲基安非他命玻璃球管9支 與本案無關 9 甲基安非他命玻璃吸食器1組 與本案無關 10 甲基安非他命塑膠吸食器2條 與本案無關 11 毒品分裝袋（黑色）1批 與本案無關 12 毒品分裝袋（透明）1批 與本案無關 13 毒品分裝磅秤1臺 與本案無關 14 裝置毒品器具盒（黑色鐵盒）1箱 與本案無關 15 裝置毒品器具盒（藍色塑膠盒）1個 與本案無關 16 VIVO手機1支（含門號0000000000號SIM卡1張） 己○○所有；與本案無關 17 蘋果筆記型電腦1臺 己○○前男友即真實姓名年籍均不詳綽號「阿泰」之人所有；供己○○犯罪事實一、㈤1、2販賣第二級毒品犯罪所用之物 扣押時間：110年4月18日下午5時25分 扣押地點：桃園市○○區○○路0段000巷00號7樓 扣押物品目錄表卷頁：110偵13451卷第47至49頁 扣押物品照片：110偵8074卷第703頁、本院110訴1049卷一第217至223、233頁   
附表十：
編號 扣押物品名稱及數量 備註 1 新臺幣28,700元 甲○○於偵查中繳回起訴書犯罪事實一犯罪所得部分 （見本院110訴1049卷二第51頁） 扣押時間：110年4月9日 扣押地點：臺中地檢署 110年度扣保字第25號扣押物品清單、贓證物款收據：臺中地檢署110年度查扣字第378卷第23、24頁   
附表十一：
編號 扣押物品名稱及數量 備註 1 新臺幣2,000元 己○○於本院審理時繳回犯罪所得 扣押時間：110年8月17日 贓證物款收據：本院110訴1049卷二第217頁   
附表十二：
編號 扣押物品名稱及數量 備註 1 新臺幣24,000元 甲○○於本院審理時繳回犯罪所得 扣押時間：110年9月14日 贓證物款收據：本院110訴1049卷三第89頁   
附表十三：卷名簡稱對照表
原卷名 簡稱 臺中地檢署110年度偵字第8074號卷 110偵8074卷 臺中地檢署110年度偵字第8072號卷 110偵8072卷 臺中地檢署110年度偵字第13451號卷 110偵13451卷 臺中地檢署110年度毒偵字第731號卷 110毒偵731卷 臺中地檢署110年度毒偵字第732號卷 110毒偵732卷 臺中地檢署110年度毒偵字第1508號卷 110毒偵1508卷 臺中地檢署110年度偵字第18519號卷 110偵18519卷 本院110年度訴字第1049號卷 本院110訴1049卷 

附錄論罪科刑法條：
毒品危害防制條例第4條
製造、運輸、販賣第一級毒品者，處死刑或無期徒刑；處無期徒
刑者，得併科新臺幣3千萬元以下罰金。
製造、運輸、販賣第二級毒品者，處無期徒刑或10年以上有期徒
刑，得併科新臺幣1千5百萬元以下罰金。
製造、運輸、販賣第三級毒品者，處7年以上有期徒刑，得併科
新臺幣1千萬元以下罰金。
製造、運輸、販賣第四級毒品者，處5年以上12年以下有期徒
刑，得併科新臺幣5百萬元以下罰金。
製造、運輸、販賣專供製造或施用毒品之器具者，處1年以上7年
以下有期徒刑，得併科新臺幣1百50萬元以下罰金。
前5項之未遂犯罰之。

毒品危害防制條例第10條
施用第一級毒品者，處6月以上5年以下有期徒刑。
施用第二級毒品者，處3年以下有期徒刑。

洗錢防制法第2條
本法所稱洗錢，指下列行為：
一、意圖掩飾或隱匿特定犯罪所得來源，或使他人逃避刑事追訴
    ，而移轉或變更特定犯罪所得。
二、掩飾或隱匿特定犯罪所得之本質、來源、去向、所在、所有
    權、處分權或其他權益者。
三、收受、持有或使用他人之特定犯罪所得。

洗錢防制法第14條
有第2條各款所列洗錢行為者，處7年以下有期徒刑，併科新臺幣
5百萬元以下罰金。
前項之未遂犯罰之。
前2項情形，不得科以超過其特定犯罪所定最重本刑之刑。